【裁判字號】    95,上訴,349
【裁判日期】    950406
【裁判案由】    違反槍砲彈藥刀械管制條例
【裁判全文】
臺灣高等法院臺中分院刑事判決         95年度上訴字第349號
上  訴  人
即  被  告  乙○○
                    現於臺灣臺中監獄執行中
指定辯護人  本院公設辯護人  丙○○
上列上訴人因違反槍砲彈藥刀械管制條例案件，不服臺灣彰化地
方法院94年度訴字第2033號中華民國94年12月30日第一審判決（
起訴案號：臺灣彰化地方法院檢察署94年度偵字第7070號），提
起上訴，本院判決如下：
      主  文
上訴駁回。
      事  實
一、乙○○前因違反麻醉藥品管理條例案件，於民國（下同）八
    十六年一月十七日經台灣彰化地方法院以八十五年度易字第
    二四六三號判處有期徒刑五月確定，於八十六年六月十一日
    易科罰金執行完畢。詎仍不知悔改，明知可發射子彈具有殺
    傷力之改造手槍及土造子彈，均屬違禁物，非經主管機關許
    可，不得持有，竟基於持有可發射子彈具有殺傷力之改造手
    槍及具殺傷力之土造子彈之犯意，於八十八年八、九月間某
    日，在台中市以新臺幣（下同）一萬元之代價，向姓名、年
    籍不詳綽號小張之成年人購買仿WALTHER廠半自動手槍製造
    之金屬玩具手槍更換土造金屬槍管而成之改造手槍（槍枝管
    制編號：0000000000號）及仿COLT廠半自動手槍製造之金屬
    玩具手槍更換土造金屬槍管而成之改造手槍（槍枝管制編號
    ：0000000000號）各一枝，暨具殺傷力土造子彈共二顆（係
    直徑約7㎜金屬彈頭之土造子彈二顆，經採樣一顆試射，可
    擊發，認具殺傷力；至另外扣案直徑約6㎜金屬彈頭之土造
    子彈二顆，經採樣一顆試射，無法擊發，認不具殺傷力）而
    持有之。嗣於八十八年十月一日二十三時許，在其位在彰化
    縣田中鎮○○路七十九巷五十三號四樓之一居所處（現場尚
    有李忠衛、沃增亮、楊正宗、許家彰、卓明精），經警查獲
    ，並扣得上揭槍、彈，始悉上情。
二、案經臺灣彰化地方法院檢察署檢察官自動檢舉偵查起訴。
      理  由
一、上開犯罪事實，迭據被告乙○○於偵查、原審及本院審理中
    坦承不諱，並有改造手槍二枝及土造子彈二顆（指具直徑約
    7mm金屬彈頭之子彈 ）扣案可資佐證，扣案之槍枝經送內政
    部警政署刑事警察局鑑定結果，認為其中一枝改造手槍（槍
    枝管制編號：0000000000號 ）係由仿WALTHER廠半自動手槍
    製造之金屬玩具手槍更換土造金屬槍管而成之改造手槍，另
    一枝改造手槍（槍枝管制編號：0000000000號）係由仿COLT
    廠半自動手槍製造之金屬玩具手槍更換土造金屬槍管而成之
    改造手槍，均機械性能良好，可擊發適用子彈，認皆具殺傷
    力。至於送鑑土造子彈二顆（直徑約7mm之金屬彈頭 ）均係
    土造子彈，經採樣一顆試射，可擊發，認具殺傷力（至於另
    外扣案之土造子彈二顆 (直徑約6mm之金屬彈頭)均係土造子
    彈，經採樣一顆試射，無法擊發，認不具殺傷力），有該局
    八十八年十月十八日刑鑑字第一０六二九五號槍彈鑑定書一
    份在卷可參，核被告自白與事實相符，本案事證明確，被告
    犯行應堪認定。
二、被告乙○○行為後，槍砲彈藥刀械管制條例部分條文業於九
    十四年一月二十六日經總統以華總一義字第０九四０００一
    ０一０一號令修正公布，並自同年月二十八日起發生效力。
    該條例經修正後，原第十一條之條文已遭刪除，就未經許可
    持有、寄藏可發射子彈具有殺傷力槍枝行為之處罰，條次改
    列於第八條第四項，且其法定刑提高為三年以上十年以下有
    期徒刑，併科新臺幣七百萬元以下罰金，較之修正前槍砲彈
    藥刀械管制條例第十一條第四項未經許可，寄藏、持有可發
    射子彈具有殺傷力之改造手槍罪之法定刑「一年以上七年以
    下有期徒刑，併科新臺幣七百萬元以下罰金」為重，以修正
    前之規定有利於被告，依刑法第二條第一項但書規定，應適
    用較有利於被告之舊法；至槍砲彈藥刀械管制條例第十二條
    第四項之未經許可，持有子彈罪之構成要件及法定刑則未作
    修正。核被告所為，係犯修正前槍砲彈藥刀械管制條例第十
    一條第四項之未經許可，持有改造手槍罪，及槍砲彈藥刀械
    管制條例第十二條第四項之未經許可，持有子彈罪。又非法
    持有、寄藏、出借槍砲彈藥刀械等違禁物，所侵害者為社會
    法益，如所持有、寄藏或出借客體之種類相同（如同為手槍
    ，或同為子彈者），縱令同種類之客體有數個（如數支手槍
    、數顆子彈），仍為單純一罪，不發生想像競合犯之問題；
    若同時持有、寄藏或出借二不相同種類之客體（如同時持有
    手槍及子彈），則為一行為觸犯數罪名之想像上競合犯（最
    高法院八十二年度台上字第五三０三號判決要旨參照）。本
    件被告同時持有可發射子彈具有殺傷力之改造手槍二支及土
    造子彈二顆，依前開判決意旨，應僅分別成立單純一未經許
    可，持有可發射子彈具有殺傷力之改造手槍罪及未經許可持
    有子彈罪，再被告以一持有行為，同時持有可發射子彈具有
    殺傷力之改造手槍及具有殺傷力之土造子彈，係一行為觸犯
    二罪名，為異種想像競合犯，應從一重之未經許可，持有可
    發射子彈具有殺傷力之槍枝罪。另被告前因違反麻醉藥品管
    理條例案件，於八十六年一月十七日經台灣彰化地方法院以
    八十五年度易字第二四六三號判處有期徒刑五月確定，於八
    十六年六月十一日易科罰金執行完畢，有臺灣彰化地方法院
    檢察署刑案資料查註紀錄表、臺灣高等法院被告前案紀錄表
    各一份在卷可考，其於五年以內再犯本件有期徒刑以上之罪
    ，為累犯，應依刑法第四十七條之規定，加重其刑。原審審
    酌被告之素行 (於八十八年一月十九日即曾因持有可發射子
    彈之槍枝及子彈被查獲)、犯罪之動機、目的、持有槍、彈
    之數量、期間、對社會治安所生之危害暨其犯罪後之態度等
    一切情狀，依修正前槍砲彈藥刀械管制條例第十一條第四項
    、槍砲彈藥刀械管制條例第十二條第四項、刑法第十一條前
    段、第二條第一項但書、第五十五條、第四十七條、第四十
    二條第二項、第三十八條第一項第一款、罰金罰鍰提高標準
    條例第二條，判處有期徒刑二年八月，併科罰金新台幣十二
    萬元，並諭知罰金如易服勞役以銀元佰元即新台幣玖佰元
    折算壹日。就扣案如附表編號一至三所示之槍、彈，認均屬
    違禁物，依刑法第三十八條第一項第一款規定宣告沒收。至
    於扣案土造子彈一顆（直徑約7mm之金屬彈頭），已經內政
    部警政署刑事警察局於鑑定時試射，不再具有殺傷力，已非
    違禁物；另扣案土造子彈二顆 (直徑約6mm之金屬彈頭)，原
    即不具殺傷力，非屬違禁物，爰均不予宣告沒收，核其認事
    、用法、量刑均無不當，被告以原審量刑過重為由上訴，核
    無理由。又被告本件犯行與本院九十二年度上訴字第四八八
    號及九十四年度上更一字第三八八號 (原九十四年度上訴字
    第一三五○號)案之犯行，並無連續犯之裁判上一罪關係，
    併予敘明。
三、據上論斷，應依刑事訴訟法第三百六十八條，判決如主文。
    本案經檢察官甲○○到庭執行職務。
中    華    民    國    95    年    4    月    6      日
                刑事第九庭  審判長法  官  陳  筱  珮
                                  法  官  余  仕  明
                                  法  官  康  應  龍
上列正本證明與原本無異。
如不服本判決應於收受送達後十日內向本院提出上訴書狀，其未
敘述上訴之理由者並得於提起上訴後十日內向本院補提理由書（
均須按他造當事人之人數附繕本）。
                                  書記官  姚  錫  鈞
中    華    民    國    95    年    4     月    7     日
附  表：
一、具殺傷力之由仿WALTHER廠半自動手槍製造之金屬玩具手槍
    更換土造金屬槍管而成之改造手槍一枝（槍枝管制編號：00
    00000000號）。
二、具殺傷力之由仿COLT廠半自動手槍製造之金屬玩具手槍更換
    土造金屬槍管而成之改造手槍一枝（槍枝管制編號：000000
    0000號）。
三、具殺傷力之土造子彈一顆（直徑約7mm之金屬彈頭）。
                                                      Ｆ


司法院資訊處製作；財團法人民間司法改革基金會備份。
